# 2021 年上市公司年报会计监管报告中关于利息收入的计提问题？

提问人：wx_5a74204aaf76 时间：2022-11-24 22:29:32
陈老师你好，在《 2021 年上市公司年报会计监管报告》“未确认处于信用减值第三阶段金融资产的利息收入”中说：上市公司以其收取利息可能性较小为由，未能恰当按照准则要求基于该金融资产的摊余成本（账面余额减已计提减值）和实际利率计算利息收入。
这是说即使是利息收入收到的可能性很小了，还要计提利息收入吗？这与基本准则资产和收入的确认条件相违背吗？

回答人：chenyiwei
要注意：这里的利息收入，并不是依据名义本金和票面利率计算的票面利息，而是根据可收回金额的折现值和修正后的实际利率计算的实际利息收入，即首先要依据当前可获得的信息测算可收回金额，再根据预计可收回时间和修正后的实际利率对其进行折现，以该折现值为基础乘以修正后的实际利率，计量利息收入。
因为这部分利息收入是基于可收回金额的折现，因此总是可以收到的，所以可以确认。